【裁判字號】    95,交聲,61
【裁判日期】    950907
【裁判案由】    違反道路交通管理處罰條例
【裁判全文】
臺灣宜蘭地方法院交通事件裁定
原處分機關  臺北市交通事件裁決所
異  議  人
即受處分人  甲○○
上列異議人即受處分人因違反道路交通管理處罰條例案件，對於
臺北市交通事件裁決所於民國 95年5 月1日所為之處分（處分案
號：北市裁二字第裁00－000000000 號）聲明異議，本院裁定如
下:
    主  文
異議駁回。
    理  由
一、原處分意旨略以：異議人即受處分人甲○○所有車牌號碼HF
    -3683號之自用一般小客車未依限期於民國 94年11月25日前
    、後1個月內參加定期檢驗，嗣於95年3月13日為台北市監理
    處逕行舉發（舉發案號：北市監一字第202510847 號），原
    處分機關乃依道路交通管理處罰條例第17條第1 項之規定，
    裁處新臺幣（下同）900元。
二、異議意旨略以：異議人於 94年12月8日以信用卡轉帳繳清汽
    車燃料稅後，即於同月中旬赴交通部公路總局台北區監理所
    宜蘭監理站轄管之盈誼代檢場辦理汽車定期檢驗，惟該代檢
    場人員告知因燃料稅尚未結清，無法辦理檢驗，伊乃向玉山
    銀行查詢，經銀行人員告知該筆金額業於同月12日扣款，伊
    遂又於同月23日前往上開代檢場驗車，惟代檢場人員仍以燃
    料稅欠繳未結為由拒絕檢驗，伊始未能依限參加定期檢驗。
三、按汽車檢驗應按指定日期將車輛駛往公路監理機關檢驗場所
    或指定地點接受檢驗；違反者，處900元以上1,800元以下罰
    鍰，逾期1 個月以上者並吊扣其牌照，至檢驗合格後發還，
    逾期6個月以上者，註銷其牌照，道路交通安全規則第36 條
    及道路交通管理處罰條例第17條第1項分別定有明文。
四、異議人坦認確實未於期限內完成汽車檢驗，惟辯稱：係該代
    檢場人員以其欠繳燃料稅為由拒絕檢驗云云。經查：異議人
    於94年12月8日以電話語音轉帳之方式繳納94 年度汽車燃料
    使用費4,800 元，並於是日由臺北監處站進行扣款，此有臺
    北市汽車燃料使用費繳納再次通知書、玉山銀行信用卡消費
    明細對帳單（卷第18頁）、稅費歷史檔（卷第33頁）及玉山
    銀行95年7月19日玉山卡（風）字第06070614 號函（卷第36
    頁）在卷可稽。而該電話語音轉帳系統係依據語音指示操作
    ，當轉帳成功，電腦即時銷號，稅費歷史檔即有資料留存，
    有交通部公路總局臺北區監理所宜蘭監理站 95年7月18日北
    監宜字第0950050278號函（卷第32頁）及電話語音轉帳繳納
    汽車燃料使用費操作說明（卷第34頁）附卷可考，是異議人
    於完成語音轉帳之同時，電腦即時銷號，其汽車燃料使用費
    即已結清，並有交通部公路總局臺北區監理所宜蘭監理站95
    年4月11日北監宜字第0950003960 號函（卷第14頁）、臺北
    市監理處95年4月17日北市監一字第09561088500號函（卷第
    12頁）及臺北市交通事件裁決所95年4月20 日北市裁三字第
    09533413000 號函（卷第10頁）附卷可憑，是以，盈誼代檢
    場應無可能以汽車燃料稅費未結清為由拒絕檢驗。此外，盈
    誼代檢場未有異議人曾親赴該代檢場檢驗汽車之相關資料留
    存，有交通部公路總局臺北區監理所宜蘭監理站95年9月1日
    北監宜字第0950051577號函（卷第42頁）在卷可稽，異議人
    亦未能提出任何證據以實其說，本院尚難遽信其所陳為真，
    所辯應不可採。
五、綜上，本件異議人確有未依限期參加汽車定期檢驗之違規事
    實，其辯詞又不足採信，從而，原處分機關依道路交通管理
    處罰條例第 17條第1項、及違反道路交通管理事件統一裁罰
    基準及處理細則第43條、第44條及第61條之規定，裁處異議
    人罰鍰900 元，核無不當。本件聲明異議為無理由，應予駁
    回，爰依道路交通案件處理辦法第19條，裁定如主文。
中    華    民    國    95    年    9     月    7    日
                  交通法庭法  官  楊坤樵
以上正本證明與原本無異。
如不服本裁定，應於裁定送達後5日內，向本院提出抗告狀。（
應附繕本）
                          書記官  謝佩欣
中    華    民    國    95    年    9     月    8     日


司法院資訊處製作；財團法人民間司法改革基金會備份。
